【裁判字號】    99,訴,109
【裁判日期】    990730
【裁判案由】    遷讓房屋
【裁判全文】
臺灣花蓮地方法院民事判決               99年度訴字第109號
原      告  乙○○
訴訟代理人  鍾年展律師
被      告  甲○○
上列當事人間遷讓房屋事件，本院於99年7月20日言詞辯論終結
，判決如下：
    主  文
被告應將坐落花蓮縣玉東段81地號土地上二層樓鐵皮房屋騰空遷
讓交付予原告。
訴訟費用由被告負擔。
本判決第1項於原告以新台幣貳拾萬元供擔保後，得假執行。
    事實及理由
一、原告起訴主張，於民國96年6月27日向訴外人萬榮貴（原名
    萬人粽）購買坐落花蓮縣玉里鎮○○段80、80-1、84地號等
    3筆土地使用管理及承租權、同段81等8筆土地使用管理權、
    坐落花蓮縣玉里鎮東平31號房屋（嗣門牌整編為花蓮縣玉里
    鎮○○路○段210巷35號）及未設門牌之系爭二層樓鐵皮房
    屋，買賣價金新台幣（下同）160萬元，因二層樓鐵皮房屋
    係訴外人萬榮貴同意被告甲○○占有使用，故三方協議甲○
    ○收受60萬元尾款後須遷離其占有使用之鐵皮屋，並同意將
    戶籍自其所設籍之花蓮縣玉里鎮○○路○段210巷35號辦理
    遷出登記，被告甲○○並於96年10月14日親收原告交付之60
    萬元，並承諾於97年10月31日前遷離系爭鐵皮屋及遷出戶籍
    ，詎被告甲○○收受原告交付60萬元，並未依承諾於97年10
    月31日前遷出系爭房屋，亦未將戶籍一併遷出，爰依契約之
    法律關係，提起本訴，請求如主文第1、2項所示，已據提出
    不動產買賣及讓渡契約書、債務清償協議證明書影本各乙件
    為證，自堪信為真實。被告未於最後言詞辯論期日到場，據
    其先前到庭陳述，辯稱：原告提出之契約書係偽造，只要萬
    人粽還伊錢，伊就搬走等語。惟萬人粽與被告間之債務關係
    與原告無關，而原告亦未舉證系爭契約有何偽造不實之處，
    所辯即無可採信。
二、從而，原告依據契約之法律關係，請求被告將坐落花蓮縣玉
    東段81地號土地上二層樓鐵皮房屋騰空遷讓交付予原告，為
    有理由，應予准許。原告陳明願供擔保，聲請宣告假執行，
    核無不合，本件訴訟標的物金額原告陳明為60萬元，爰酌定
    相當擔保金額准許之。
三、結論：原告之訴為有理由，依民事訴訟法第385條第1項前段
    、第78條，第390條第2項判決如主文。
中    華    民    國    99    年    7     月    30    日
                        臺灣花蓮地方法院民事庭
                            法      官  湯文章
上列為正本係照原本作成。
如不服本判決，應於送達後20日內，向本院提出上訴狀並表明上
訴理由，如於本判決宣示後送達前提起上訴者，應於判決送達後
20日內補提上訴理由書(須附繕本)。
中    華    民    國    99    年     7    月    30    日

                            法院書記官  黃倪濱

司法院資訊處製作；財團法人民間司法改革基金會備份。
